【裁判字號】    97,交聲,818
【裁判日期】    970708
【裁判案由】    違反道路交通管理處罰條例聲明異議
【裁判全文】
臺灣桃園地方法院交通事件裁定         97年度交聲字第818號
原處分機關  交通部公路總局新竹區監理所桃園監理站
異  議  人
即受處分人  乙○○
上列受處分人因違反道路交通管理處罰條例案件，對於交通部公
路總局新竹區監理所桃園監理站於中華民國97年4 月15日以桃監
裁罰字第裁52-A01WM6336號所為之違反道路交通管理事件裁決書
（原舉發通知單號碼：掌電字第A01WM6336 號），聲明異議，本
院裁定如下：
    主  文
異議駁回。
    理  由
一、聲明異議意旨略以：
  (一)臺北市政府警察局（下稱舉發機關）員警即證人甲○○以異
    議人即受處分人於民國97年3 月9 日下午3 時39分許，駕駛
    車牌號碼580-CK號營業小客車，沿臺北市市○路○○○路方
    向行駛在市府路之內側劃設有指示直行指向線之內側第二車
    道（即中間車道），行經市○路○○○路之設有左轉箭頭綠
    燈之燈光號誌管制及於市○路○○○道繪設有指示左轉指向
    線（左轉車道）及於市府路內側第一、二車道間繪設有禁止
    變換車道線（雙白實線）之交岔路口，欲自該交岔路口左轉
    松壽路，詎受處分人未先駛入市府路之內側左轉車道，即於
    該交岔路口燈光號誌為市府路南北向綠燈燈號全亮時，逕自
    市府路之內側第二車道駛入該交岔路口內，車頭左轉向松壽
    路方向，並於該交岔路口中央停等待左轉駛入松壽路，由當
    時在該交岔路口之西北方之松壽路西向路邊值勤之員警甲○
    ○欄停，以受處分人有「在多車道左轉彎，不先駛入內側車
    道」之違規事由，依道路交通管理處罰條例第48條第1 項第
    4 款規定，以該局掌電字第A01WM6336 號舉發違反道路交通
    管理事件通知單（下稱系爭舉發通知單）為舉發，並由交通
    部公路總局新竹區監理所桃園監理站（下稱原處分機關）依
    同條項規定，於同年4 月15日以桃監裁罰字第裁52-A01WM63
    36號違反道路交通管理事件裁決書裁處罰鍰新臺幣（下同）
    600 元，並依同條例第63條第1 項第1 款規定記違規點數一
    點（下稱系爭裁決書）。
  (二)本件受處分人當時雖係以行駛在市府路內側直行第二車道並
    駛入該交岔路口內，惟受處分人本係欲直行穿越該交岔路口
    ，然於駛至該交岔路口內證人即舉發員警乙○○所指之受處
    分人停等地點處時，因見員警乙○○指示其駛往其站立執勤
    之該交岔路口西北方之松壽路路邊，其方左轉駛入松壽路，
    本件其並未有系爭舉發通知單及系爭裁決書所指之違規行為
    ，全係配合員警之指揮，爰聲請撤銷系爭裁決書云云。
二、按「汽車駕駛人轉彎時，有下列情形之一者，處新臺幣六百
    元以上一千八百元以下罰鍰：一、…。四、在多車道右轉彎
    ，不先駛入外側車道，或多車道左轉彎，不先駛入內側車道
    。五、…。」，「汽車駕駛人有下列各款所列條款之一者，
    除依原條款處罰鍰外，並予記點：一、有…、第四十八條、
    …情形之一者，各記違規點數一點。」，道路交通管理處罰
    條例第48條第1 項第4 款、第63條第1 項第1 款分別明文規
    定。復按「指向線，用以指示車輛行駛方向，以白色箭頭劃
    設於車道上。本標線設於交岔路口方向專用車道上與禁止變
    換車道線配合使用，車輛須循序前進，並於進入交岔路口後
    遵照所指方向行駛。」，道路交通標誌標線號誌設置規則第
    188 條第1 、2 項亦有明文規定。又依違反道路交通管理事
    件統一裁罰基準及處理細則第2 條第2 項規定附件「附件違
    反道路交通管理事件統一裁罰基準表」規定，就「違反事件
    」為「在多車道右轉彎，不先駛入外側車道，或多車道左轉
    彎，不先駛入內側車道」之違反道路交通管理處罰條例第48
    條第1 項第4 款之行為，其在「期限內繳納或到案聽候裁決
    者」，依「統一裁罰基準」為罰鍰新臺幣600 元，裁罰機關
    並應依「備註欄」為「記違規點數一點」之處分。
三、經查，本件舉發經過，經證人即舉發員警甲○○到庭結證以
    以「當天我站立在松壽路與市○○○路口的西北角，現場圖
    A 的位置，市府路南北向號誌全亮，我發現異議人所駕駛的
    車子計程車沿市府路的南轉西行向行使內側第二車道，行駛
    到圖示的C 點臨時停車，我就往右前跨上數步，站立在於圖
    示的B 點準備攔停該車。該車卻禁止不動，我見該車已完成
    轉向，車頭以呈松壽路的方向，所以將該車攔停，往前停靠
    於路邊告發，在多車道左轉彎。」等語，又當時該交岔路口
    之燈號係除市府路左轉號誌未亮外，南北向號誌燈係為綠燈
    等情，並經證人結證明確，而系爭交岔路口之標線號誌設置
    情形，係如上開一、(一)所示之情形，亦有證人提出之現場圖
    及現場採證照片在卷可查，且依證人自執勤地點拍攝目擊受
    處分人有上開違規行為之採證照片，足能認證人舉發噹時應
    能目睹受處分人車輛行車過程無訛，堪認受處分人於行經該
    交岔路口時，確有未遵守道路交通標誌標線號誌設置規則第
    188 條第1 、2 項之規定，而違反道路交通管理處罰條例第
    48條第1 項第4 款之規定。受處分人雖以前詞置辯，惟本件
    受處分人如確係欲直行市府路北向穿越市○路○○○路交岔
    路口，則依受處分人所不爭執之證人所述受處分人駕車停等
    位置以及證人執勤站立之相對位置，尚難認進入該交岔路口
    中心之直行行進中之車輛駕駛人能目擊站立在其左方約水平
    位置之交岔路口路邊員警，是受處分人所辯，自難認可採。
四、綜上所述，本件事證明確，異議人即受處分人駕駛車牌號碼
    580-CK號營業小客車有前述違規行為，已堪認定。從而，原
    處分機關依道路交通管理處罰條例第48條第1 項第1 款之規
    定及違反道路交通管理事件統一裁罰基準及處理細則所訂之
    違反道路交通管理事件統一裁罰基準表，裁處異議人罰鍰60
    0 元，並依同條例第63條第1 項第1 款之規定記違規點數一
    點，於法洵無不合。異議人執前詞否認而聲明異議，指摘原
    處分不當，非有理由，應予駁回。
據上論斷，應依道路交通管理處罰條例第87條第2 項，道路交通
案件處理辦法第19條，裁定如主文。
中    華    民    國    97    年    7     月    8     日
                    交通法庭  法  官  陳世旻
以上正本證明與原本無異。
如不服本裁定，應於送達後5 日內，向本院提出抗告狀。
                              書記官  劉玉梅
中    華    民    國    97    年    7     月    8     日


司法院資訊處製作；財團法人民間司法改革基金會備份。
